臺灣板橋地方法院民事裁定　　　　　　 100年度簡抗字第20號
抗　告　人　王普生
相　對　人　樹林金站大廈管理委員會
法定代理人　林金淵
上列抗告人與相對人間請求撤銷調解之訴事件，抗告人對於中華
民國100 年5 月4 日本院板橋簡易庭100 年度板簡字第554 號裁
定提起抗告，本院裁定如下：
    主    文
抗告駁回。
抗告費用新臺幣壹仟元由抗告人負擔。
    理    由
一、按調解有無效或得撤銷之原因者，當事人得向原法院提起宣
    告調解無效或撤銷調解之訴，惟應於調解成立或知悉無效或
    得撤銷之原因時起三十日之不變期間內為之，此觀民事訴訟
    法第416 條第3 項準用同法第500 條第1 項規定自明。又訴
    訟代理人就其受委任之事件有為一切訴訟行為之權。但捨棄
    、認諾、撤回、和解、提起反訴、上訴或再審之訴及選任代
    理人，非受特別委任不得為之，同法第70條第1 項定有明文
    。而所謂一切訴訟行為，凡不屬民事訴訟法第70條第1 項但
    書所定應受特別委任之事項均包含在內，代受送達亦為一切
    訴訟行為之一種，訴訟代理人當然有此權限，其基此所為之
    代受送達，即與委任之當事人自受送達生同一之效力，有最
    高法院44年度台抗字第192 號判例要旨可資參照。次按訴訟
    代理人受送達之權限未受限制者，送達應向該代理人為之。
    寄存送達，自寄存之日起，經十日發生效力，同法第132 條
    前段、第138 條第2 項分別定有明文。至應受送達人如於寄
    存送達發生效力前領取寄存文書者，應以實際領取之時為送
    達之時（同條立法理由及辦理民事訴訟事件應行注意事項第
    141 條規定參照）。
二、本件抗告人起訴及抗告意旨略以：兩造雖曾於民國100 年2
    月17日在鈞院就給付管理費之糾紛成立調解（100 年度板小
    移調字第29號），惟當日原告之訴訟代理人王華並不接受調
    解即進入法庭等候法官判決，法官即說抗告人應還錢，並要
    求兩造簽字，孰料收受文件時始知是調解筆錄，惟法院自始
    未說明在法院成立者為調解而非判決，故請求撤銷上開調解
    筆錄，重新進行審判。又抗告人於100 年3 月24日始經王華
    以口頭方式告知上開調解筆錄已領取等情事，故應以當事人
    知悉此事之日起算，並非以100 年2 月25日起算，則其於10
    0 年4 月7 日請求撤銷上開調解筆錄並重新進行審判，確實
    仍在30日不變期間內，並未逾期。且法院相關函文應正確寄
    送至當事人而非訴訟代理人王華處，其並未收受任何調解筆
    錄相關函文，訴訟代理人王華並非當事人，其僅委託訴訟代
    理人王華代為調解及訴訟行為，並未委託收受任何法律相關
    函文，故法律相關函文應以本人親自確實收受為準，非以訴
    訟代理人收受為準，則訴訟代理人王華日前至警察機關所領
    取之相關函文，並不能代表其本人確實收受該函文且知悉該
    情事等語。
三、經查，抗告人於本院板橋簡易庭99年度司板小調字第1411號
    清償債務事件，委任王華為訴訟代理人，並未限制訴訟代理
    人王華收受送達之權限，而本院板橋簡易庭100 年2 月17日
    100 年度板小移調字第29號調解筆錄已於同年2 月25日寄存
    送達於抗告人之訴訟代理人王華住所地之警察機關，並經王
    華於當日向警察機關領取，有委任狀、送達證書、領取紀錄
    表影本附於該卷內可稽，業經本院調閱上開卷宗（見本院板
    橋簡易庭99年度司板小調字第1411號卷第31頁、100 年度板
    小移調字第29號卷第28、29頁）。是依前開說明，該調解筆
    錄於100 年2 月25日即生合法送達抗告人之效力，則抗告人
    前開所主張撤銷調解之原因，自其收受該調解筆錄時，即可
    知悉。惟抗告人於100 年4 月7 日始提起本件撤銷調解之訴
    ，距該調解成立之日，及抗告人知悉得撤銷原因之日，皆已
    逾30日之不變期間，自不合法，原裁定駁回抗告人之訴訟，
    於法並無不合。抗告人稱：其委託訴訟代理人王華代為調解
    及訴訟過程，並未委託其收受任何文件，應以其本人確實收
    受該調解筆錄始生效力，且應自王華100 年3 月24日告知其
    上開調解筆錄已領取等情事，始可認其知悉云云，於法無據
    ，洵無足採。是抗告人執前開理由指摘原裁定不當，聲明廢
    棄，並無理由，應予駁回。
四、結論：本件抗告為無理由，依民事訴訟法第436條之1第3項
    、第495條之1第1項、第449條第1項、第95條、第78條，裁
    定如主文。
中    華    民    國   100    年    7     月    14    日
            民事第一庭  審判長法  官  李世貴
                              法  官  陳翠琪
                              法  官  黃信樺
以上正本證明與原本相符
本裁定不得再抗告
中    華    民    國   100    年    7     月    14    日
                              書記官  李佳靜